臺灣高等法院刑事判決
109年度上訴字第3868號
上  訴  人  
即  被  告  陳韵泓


選任辯護人  翁祖立律師(法扶律師)
上列上訴人因毒品危害防制條例等案件，不服臺灣新北地方法院
108年度訴字第672號，中華民國109年7月22日第一審判決（起訴
案號：臺灣新北地方檢察署107年度偵字第28278、31415號），
提起上訴，本院判決如下：
    主  文
上訴駁回。
    事  實
一、陳韵泓分別為下列犯行：
  ㈠明知甲基安非他命為毒品危害防制條例第2條第2項第2款所規
    定之第二級毒品，依法不得販賣，竟意圖營利，分別基於販
    賣第二級毒品甲基安非他命之犯意，於附表所示時間、地點
    及方式，販賣第二級毒品甲基安非他命予如附表所示之人。
  ㈡明知可發射子彈具有殺傷力之手槍係屬槍砲彈藥刀械管制條
    例所列管之槍枝，非經中央主管機關之許可，不得無故持有
    ，竟未經許可，基於持有具殺傷力之槍枝之犯意，於民國10
    7年5至6月間某時，自年籍不詳之「阿奇」處取得具有殺傷
    力之由土耳其RETAY 廠EAGLE-X 型空包彈槍改造之改造手槍
    1 枝（槍枝管制編號0000000000號，下稱本案手槍）後而持
    有之。嗣於107年8月30日20時45分許，經警在新北市○○區○○
    路00巷0號3樓處（起訴書誤載為永和路應予更正）執行搜索
    ，當場扣得電子磅秤1台、帳冊1 本及行動電話1支（含門號
    0000000000號SIM卡1張）。後陳韵泓在有偵查權限之警員合
    理懷疑其有非法持有槍枝犯行前，即主動向警員自首其有將
    本案手槍藏放於新北市○○區○○街00巷0號處，嗣後經警於107
    年8月30日21時35分許，帶同陳韵泓前往上址處執行搜索，
    當場扣得本案手槍，因而查獲。
二、案經新北市政府警察局刑事警察大隊報告臺灣新北地方檢察
    署檢察官偵查起訴。 
    理  由
壹、程序部分：
一、按被告以外之人於審判外之言詞或書面陳述，除法律有規定
    者外，不得作為證據，刑事訴訟法第159條第1項定有明文。
    惟被告以外之人於審判外之陳述，雖不符刑事訴訟法第159
    條之1至第159條之4規定，但經當事人於審判程序同意作為
    證據，法院審酌該言詞陳述或書面陳述作成時之情況，認為
    適當者，亦得為證據，刑事訴訟法第159條之5第1項亦有明
    文。本判決所引用認定犯罪事實之傳聞證據，經檢察官、被
    告及辯護人於原審審理及本院審理時，均分別表示同意作為
    證據（見原審卷第265頁、本院卷第85頁），本院審酌該等
    陳述作成時之情況及與本案待證事實間之關聯性，認以之作
    為證據要屬適當，是依刑事訴訟法第159條之5第1項規定，
    該等傳聞證據自有證據能力。
二、傳聞法則乃對於被告以外之人於審判外之言詞或書面陳述而
    為之規範。本判決所引用之非供述證據，無刑事訴訟法第15
    9條第1項傳聞法則之適用，本院審酌上開證據資料作成時之
    情況，因與本案待證事實具有關聯性，且無證據證明係公務
    員違法取得之物，依法自得作為本案之證據。
貳、實體部分：
一、上開犯罪事實，業據被告於偵查、原審及本院審理時均坦承
    明確，核與證人即購毒者唐宇懷、陳彥甫於警詢及偵查中證
    述均相符，（見偵28278卷55至62、235至240、87至94、245
    至249頁），販賣第二級毒品罪部分並有通訊監察書（見他
    卷第13至20頁）、被告與唐宇懷間通訊監察譯文（見偵2827
    8卷第29、35頁）、網銀國際會員申請資料（見他卷第25至2
    7頁）、網銀國際遊戲對話歷程（見偵28278卷第31至33頁）
    、被告與陳彥甫間通訊監察譯文（見偵28278卷第37至38頁
    ）、原審搜索票、新北市政府警察局刑事警察大隊搜索扣押
    筆錄、扣押物品目錄表（陳彥甫部分見偵28278卷第201至20
    5頁，被告部分見偵28278卷第103至109頁）、107年5、6月
    帳冊影本資料（見偵28278卷第39至43頁），且有扣案之電
    子磅秤、帳冊、行動電話可佐。非法持有槍枝部分則有原審
    搜索票、新北市政府警察局刑事警察大隊搜索扣押筆錄、扣
    押物品目錄表、扣案物及現場照片、內政部警政署刑事警察
    局107年10月29日刑鑑字第1070088199號鑑定書及照片、109
    年2月27日刑鑑字第1090017016號函等在卷可憑（見偵28278
    卷第113至119、125至126、343至345頁、原審卷第153頁）
    ，並有扣案之本案手槍可參。足認被告自白與與事實相符，
    應堪採信。且被告於原審審理時業已坦承就本案販賣第二級
    毒品之犯行部分，其販賣毒品1兩約可賺新臺幣（下同）150
    0元，本案如附表編號1所示販賣毒品犯行賺到1500元，如附
    表編號3所示販賣毒品犯行則賺到200元等語（見原審卷第10
    8頁），足認被告確有營利之意圖甚明。另起訴書就如附表
    編號1所示犯行部分，雖記載被告販賣毒品之價格為1萬餘元
    ，然據被告於原審羈押訊問時已供稱：該次我賣11650元給
    唐宇懷等語（見偵28278卷第280頁），自應認上開金額為被
    告本次販賣毒品之對價。至起訴書就如附表編號2所示犯行
    部分，雖認被告係同時販賣第二級毒品予以唐宇懷及綽號「
    光頭」之人，然被告於原審審理時供稱：該次我沒有要販賣
    毒品給光頭，我販賣對象是唐宇懷等語（見原審卷第108頁
    ），本案亦無其他證據足以證明被告確有要販賣毒品予光頭
    之意思，應從有利於被告之認定，認被告僅有要販賣毒品予
    唐宇懷。本案事證明確，被告犯行均堪認定，均應依法論科
    。
二、論罪科刑：
  ㈠新舊法比較：
  1.按行為後法律有變更者，適用行為時之法律。但行為後之法
    律有利於行為人者，適用最有利於行為人之法律，刑法第2
    條第1項定有明文。查被告本案行為後，毒品危害防制條例
    第4條第2項於109年1月15日修正公布施行，並自同年7月15
    日起生效，修正前規定為：「製造、運輸、販賣第二級毒品
    者，處無期徒刑或七年以上有期徒刑，得併科新臺幣一千萬
    元以下罰金。」；修正後規定為：「製造、運輸、販賣第二
    級毒品者，處無期徒刑或十年以上有期徒刑，得併科新臺幣
    一千五百萬元以下罰金。」，經比較結果，修正後之規定刑
    度提高，並未較有利於被告，是依照刑法第2條第1項前段規
    定，本案被告所犯販賣第二級毒品之犯行自應適用修正前毒
    品危害防制條例第4條第2項之規定。
  2.又被告行為後，槍砲彈藥刀械管制條例第7條、第8條於109
    年6月10日修正公布，於同年月12日施行。修正前第7條原規
    定：「（第1項）未經許可，製造、販賣或運輸火砲、肩射
    武器、機關槍、衝鋒槍、卡柄槍、自動步槍、普通步槍、馬
    槍、手槍或各類砲彈、炸彈、爆裂物者，處無期徒刑或七年
    以上有期徒刑，併科新臺幣三千萬元以下罰金。（第4項）
    未經許可，持有、寄藏或意圖販賣而陳列第一項所列槍砲、
    彈藥者，處五年以上有期徒刑，併科新臺幣一千萬元以下罰
    金。」；第8條原規定：「（第1項）未經許可，製造、販賣
    或運輸鋼筆槍、瓦斯槍、麻醉槍、獵槍、空氣槍或第四條第
    一項第一款所定其他可發射金屬或子彈具有殺傷力之各式槍
    砲者，處無期徒刑或五年以上有期徒刑，併科新臺幣一千萬
    元以下罰金。（第4項）未經許可，持有、寄藏或意圖販賣
    而陳列第一項所列槍枝者，處三年以上十年以下有期徒刑，
    併科新臺幣七百萬元以下罰金。」修正後第7條則規定：「
    （第1項）未經許可，製造、販賣或運輸『制式或非制式』火
    砲、肩射武器、機關槍、衝鋒槍、卡柄槍、自動步槍、普通
    步槍、馬槍、手槍或各類砲彈、炸彈、爆裂物者，處無期徒
    刑或七年以上有期徒刑，併科新臺幣三千萬元以下罰金。（
    第4項）未經許可，持有、寄藏或意圖販賣而陳列第一項所
    列槍砲、彈藥者，處五年以上有期徒刑，併科新臺幣一千萬
    元以下罰金。」；第8條則規定：「（第1項）未經許可，製
    造、販賣或運輸『制式或非制式』鋼筆槍、瓦斯槍、麻醉槍、
    獵槍、空氣槍或第四條第一項第一款所定其他可發射金屬或
    子彈具有殺傷力之各式槍砲者，處無期徒刑或五年以上有期
    徒刑，併科新臺幣一千萬元以下罰金。（第4項）未經許可
    ，持有、寄藏或意圖販賣而陳列第一項所列槍砲者，處三年
    以上十年以下有期徒刑，併科新臺幣七百萬元以下罰金。」
    依本次修法草案總說明意旨可知，其主要立法目的在於有效
    遏止持「非制式槍砲」進行犯罪情形，認「非制式槍砲」與
    「制式槍砲」之罪責有一致之必要，故於第4條、第7條至第
    9條增加「制式或非制式」之構成要件，亦即不分制式或非
    制式，凡屬第7條所列各類槍枝型式之槍枝，有殺傷力者，
    概依第7條規定處罰。是「未經許可持有可發射子彈具殺傷
    力之改造（非制式）手槍」犯行，經比較新舊法後，修正後
    應改依第7條第4項規定處罰，其刑罰較修正前規定（即原第
    8條第4項）為重，並無較有利於被告之情形，依刑法第2條
    第1項前段之規定，應適用被告行為時即修正前槍砲彈藥刀
    械管制條例第8條第4項之規定。
　㈡核被告所為，係犯修正前毒品危害防制條例第4條第2項之販
    賣第二級毒品罪及修正前槍砲彈藥刀械管制條例第8條第4項
    之非法持有可發射子彈具有殺傷力之改造手槍罪。被告各次
    分別持有甲基安非他命之低度行為應為各次販賣毒品之高度
    行為所吸收，均不另論罪。被告所犯上開數罪間，犯意各別
    ，行為互殊，應予分論併罰。
  ㈢按毒品危害防制條例第17條第2項修正前規定：「犯第四條至
    第八條之罪於偵查及審判中均自白者，減輕其刑。」，修正
    後則規定：「犯第四條至第八條之罪於偵查及歷次審判中均
    自白者，減輕其刑。」經比較新舊法結果，舊法並未就被告
    需於歷次審判中均自白加以限制，應屬較有利於被告，故應
    適用修正前毒品危害防制條例第17條第2項規定。而被告於
    偵查及本院審理時均坦承犯行，就其所犯販賣第二級毒品犯
    行部分，均應依修正前上開規定減輕其刑。
  ㈣按槍砲彈藥刀械管制條例第18條第1項前段規定「犯本條例之
    罪自首，並報繳其持有之全部槍砲、彈藥、刀械者，減輕或
    免除其刑」，該條文乃刑法第62條但書所指之特別規定，自
    應優先適用該條例之規定。查本案員警於對被告實施通訊監
    察期間，並未發現被告涉嫌槍砲彈藥刀械管制條例相關情資
    ，而本案查獲之經過係經員警先持本院搜索票至新北市○○區
    ○○路00巷0號3樓處進行搜索，並扣得上開與被告本案販賣第
    二級毒品犯行相關之事證，然並未扣得與被告涉犯槍砲彈藥
    刀械管制條例之相關事證，嗣後被告於員警前往新北市永和
    區光復街上址處進行搜索前，被告即有主動向員警告知該處
    房間衣櫥抽屜內藏有本案手槍及改造長槍等情，業據被告於
    原審審理時供述明確，且有被告警詢筆錄（見偵28278卷第1
    4頁）、新北市政府警察局刑事警察大隊109年4月27日新北
    警刑六字第1094540267號函在卷可參（見原審卷第249頁）
    ，足見本案被告確係於員警尚未知悉前，主動向員警告知其
    持有本案手槍之犯行，並報繳其持有之本案手槍及改造長槍
    等其持有之全部槍砲，揆諸上開說明，核與槍砲彈藥刀械管
    制條例第18條第1項規定相符。而本院考量被告持有本案手
    槍之犯罪情節，已對社會治安、他人生命、身體安全造成相
    當危害，認被告仍有為自己所為擔負刑責之必要，尚不適宜
    免除其刑，爰就被告非法持有本案手槍部分犯行，依上開規
    定減輕其刑。
  ㈤末按刑法第59條規定之酌量減輕其刑，必須犯罪另有特殊之
    原因與環境，在客觀上足以引起一般同情，認為即使予以宣
    告法定最低度刑，猶嫌過重者，始有其適用。此所謂法定最
    低度刑，固包括法定最低本刑；惟遇有其他法定減輕之事由
    者，則應係指適用其他法定減輕事由減輕其刑後之最低度刑
    而言。倘被告別有法定減輕事由者，應先適用法定減輕事由
    減輕其刑後，猶認其犯罪之情狀顯可憫恕，即使科以該減輕
    後之最低度刑仍嫌過重者，始得適用刑法第59條規定酌量減
    輕其刑（最高法院100年度台上字第744號判決意旨參照）。
    查毒品及槍枝戕害國人健康，嚴重影響社會治安，故政府立
    法嚴禁販賣毒品、非法持有槍枝，並以高度刑罰來遏止毒品
    氾濫及持槍之問題，被告為思慮成熟之成年人，未考慮販賣
    毒品對社會、國人之不良影響，持槍對社會治安之危害，而
    為本案販賣第二級毒品及非法持有槍枝之犯行，所為已對社
    會治安及他人生命、身體有嚴重危害；又參以被告本案販賣
    毒品之次數共有3次，次數雖非甚多，然金額合計已達5萬餘
    元，雖並非大盤或中盤之毒梟，然客觀上顯不足以引起一般
    人同情。又修正前毒品危害防制條例第4條第2項之最輕法定
    本刑為有期徒刑7年，修正前槍砲彈藥刀械管制條例第8條第
    4項之法定刑為有期徒刑3年以上10年以下，被告本案如附表
    編號1至3所示犯行經前述依同條例第17條第2項減輕其刑後
    ，及非法持有可發射子彈具殺傷力之槍枝罪犯行經前述第18
    條第1項前段減輕其刑後，最輕法定刑度已分別減為有期徒
    刑3年6月、1年6月，客觀上已無再量處最低度刑猶嫌過重，
    而有情堪憫恕之情形，自無再依刑法第59條規定酌減其刑之
    餘地，被告及其辯護人主張依上開規定再予酌減，尚無可採
    。
  ㈥原審以被告犯行明確，而適用修正前毒品危害防制條例第4條
    第2項、第17條第2項、第19條第1項，修正前槍砲彈藥刀械
    管制條例第8條第4項、第18條第1項前段，刑法第2條第1項
    前段、第11條、第42條第3項前段、第51條第5款、第38條第
    1項、第38條之1第1項前段、第3項、第40條2第1項，並審酌
    被告明知第二級毒品甲基安非他命戕害身心，竟為牟求私利
    ，無視法令之厲禁，而為本案販賣毒品犯行，其所為助長毒
    品散布，戕害國民身心健康，對社會所生危害程度非輕，應
    予非難。又改造手槍屬對於人之生命、身體有高度危險性物
    品，對社會治安影響重大，被告明知本案手槍為違禁物品，
    仍非法持有本案手槍，亦應非難。惟念及被告販賣第二級毒
    品之次數尚屬不多，且持有本案手槍之時間非長，並無證據
    可認被告有持之作為犯罪之用途，犯後於偵查及原審審理時
    均坦承犯行，態度良好，兼衡被告自述目前在豆漿店上班，
    月收入約3萬元，家中尚有女兒需要扶養等一切情狀，分別
    量處如原判決主文及附表所示之刑。並就併科罰金部分，諭
    知易服勞役之折算標準。並說明：⒈扣案之行動電話1支（含
    門號0000000000號SIM卡1張）、電子磅秤1台及帳冊1本為被
    告所有供如附表編號1至3所示犯行所用之物，業據被告供述
    明確（見原審卷第108頁），並有各該通訊監察譯文可佐，
    應依上開規定，應依毒品危害防制條例第19條第1項規定，
    分別於如附表編號1至3所示各該販賣第二級毒品罪刑項下宣
    告沒收。另被告如附表編號1、3所示販賣毒品所得未據扣案
    ，均為被告販賣毒品所得之財物，自應依刑法第38條之1第1
    項前段、第3項規定，分別於如附表編號1、3所示各該販賣
    第二級毒品罪刑項下宣告沒收，並諭知於全部或一部不能沒
    收或不宜執行沒收時，追徵其價額。⒉扣案之本案手槍，經
    送內政部警政署刑事警察局鑑定結果認係改造手槍，由土耳
    其RETAY 廠EAGLE-X 型空包彈槍車通金屬槍管內阻鐵改造而
    成，擊發功能正常，可供擊發子彈使用，認具殺傷力等情，
    此有該局107年10月29日刑鑑字第1070088199號鑑定書及照
    片、109年2月27日刑鑑字第1090017016號函在卷可憑（見偵
    282卷第343至345頁、原審卷第153頁），為違禁物，故不問
    屬於被告與否，應依刑法第38條第1項規定於被告非法持有
    槍枝犯行項下宣告沒收。⒊如附表編號2所示犯行之販賣毒品
    所得，被告供稱並未收到等語（見原審卷第108頁），且證
    人唐宇懷於警詢及偵查中亦未證稱本次犯行是否確有交付價
    金予被告，自應從有利於被告之認定，認該次犯行並無犯罪
    所得，當無須宣告沒收。至其餘扣案物品，並無證據足認與
    被告本案犯行有何關聯，均無須宣告沒收，附予說明。核其
    認事用法，並無違誤，量刑亦稱妥適。被告上訴意旨謂原審
    量刑過重，對於持槍犯行部分，被告自首且報繳所持有之全
    部槍砲，應依槍砲彈藥刀械管制例第18條第1項前段再予減
    輕或免除其刑，且本案確屬法重情輕，被告犯罪情狀顯可憫
    恕，請依刑法第59條規定均酌減其刑，並為緩刑之宣告云云
    。惟查，本件被告持有本案手槍之犯罪情節，已對社會治安
    、他人生命、身體安全造成相當危害，被告有為自己所為擔
    負刑責之必要，尚不足以依槍砲彈藥刀械管制條例第18條第
    1項前段規定免除其刑，業如前述，又關於刑之量定及緩刑
    之宣告，係實體法上賦予法院得為自由裁量之事項，倘其未
    有逾越法律所規定之範圍，或濫用其權限，即不得任意指摘
    為違法（最高法院75年台上字第7033號、72年台上字第6696
    號判例意旨參照）。被告就量刑過重之指摘，並無客觀證據
    提出，且按刑事審判旨在實現刑罰權分配的正義，故法院對
    有罪被告科刑，應符合罪刑相當原則，使輕重得宜，罰當其
    罪，以契合社會法律感情，此所以刑法第57條明定科刑時應
    審酌一切情狀，尤應注意該條所列10款事項以為科刑輕重之
    標準，俾使法院就個案量刑，能斟酌至當。本件原判決於量
    刑時業已詳予說明，審酌上情而量處上開刑度，原審已基於
    行為人責任基礎，斟酌刑法第57條各款所列情狀，而為刑之
    量定，原審之量刑既未逾越法定刑度，亦未濫用自由裁量權
    限，就罰金部分所定應刑度亦合於內、外部界限，合於比例
    原則及罪刑相當原則，自無不合，且被告本件犯行並無情輕
    法重或就非法持有槍砲部分再予減輕其刑至三分之二或免除
    其刑一節，業經本院認定如前，是原審未適用刑法第59條規
    定酌減其刑並無違誤，亦無量刑過重之情，堪稱妥適，被告
    上訴主張請求適用刑法第59條、槍砲彈藥刀械管制條例第18
    條第1項前段規定再予輕判，並指摘原審量刑過重，均難認
    有據。從而，被告之上訴核為無理由，應予駁回。又本案被
    告之定應執行刑既逾二年，無從宣告緩刑，一併駁回。
據上論斷，應依刑事訴訟法第368條，判決如主文。
本案經檢察官陳漢章提起公訴，檢察官董怡臻到庭執行職務。
中　　華　　民　　國　　109 　年　　12　　月　　31　　日
                  刑事第十一庭  審判長法　官  周煙平
                                      法　官  吳炳桂
                                      法　官  連育群
以上正本證明與原本無異。
如不服本判決，應於收受送達後20日內向本院提出上訴書狀，其
未敘述上訴之理由者並得於提起上訴後20日內向本院補提理由書
（均須按他造當事人之人數附繕本）「切勿逕送上級法院」。
                                      書記官  吳碧玲
中　　華　　民　　國　　109 　年　　12　　月　　31　　日
附錄：本案論罪科刑法條全文
修正前毒品危害防制條例第4條
製造、運輸、販賣第一級毒品者，處死刑或無期徒刑；處無期徒
刑者，得併科新臺幣二千萬元以下罰金。
製造、運輸、販賣第二級毒品者，處無期徒刑或七年以上有期徒
刑，得併科新臺幣一千萬元以下罰金。
製造、運輸、販賣第三級毒品者，處七年以上有期徒刑，得併科
新臺幣七百萬元以下罰金。
製造、運輸、販賣第四級毒品者，處五年以上十二年以下有期徒
刑，得併科新臺幣三百萬元以下罰金。
製造、運輸、販賣專供製造或施用毒品之器具者，處一年以上七
年以下有期徒刑，得併科新臺幣一百萬元以下罰金。
前五項之未遂犯罰之。
修正前槍砲彈藥刀械管制條例第8條。
未經許可，製造、販賣或運輸鋼筆槍、瓦斯槍、麻醉槍、獵槍、
空氣槍或第四條第一項第一款所定其他可發射金屬或子彈具有殺
傷力之各式槍砲者，處無期徒刑或五年以上有期徒刑，併科新臺
幣一千萬元以下罰金。
未經許可，轉讓、出租或出借前項所列槍枝者，處五年以上有期
徒刑，併科新臺幣一千萬元以下罰金。
意圖供自己或他人犯罪之用，而犯前二項之罪者，處無期徒刑或
七年以上有期徒刑，併科新臺幣一千萬元以下罰金。
未經許可，持有、寄藏或意圖販賣而陳列第一項所列槍枝者，處
三年以上十年以下有期徒刑，併科新臺幣七百萬元以下罰金。
第一項至第三項之未遂犯罰之。
犯第一項、第二項或第四項有關空氣槍之罪，其情節輕微者，得
減輕其刑。

附表：
編號 對  象 交易時間 交易地點 交易經過（金額單位均為新臺幣） 原判決主文  1 唐宇懷 107 年5 月9 日20時50分許過後不久某時 新北市永和區福和橋附近某7-11便利商店附近之不詳巷子內 唐宇懷以門號0000000000號行動電話撥打陳韵泓持用門號0000000000號行動電話聯繫購買毒品事宜，談妥後陳韵泓於左列時、地，交付第二級毒品甲基安非他命1 兩，並收取價金11650 元。 陳韵泓犯販賣第二級毒品罪，處有期徒刑參年玖月。未扣案之販賣毒品所得新臺幣壹萬壹仟陸佰伍拾元沒收之，於全部或一部不能沒收或不宜執行沒收時，追徵其價額。扣案之行動電話壹支（含門號○○○○○○○○○○號SIM 卡壹張）、電子磅秤壹台、帳冊壹本均沒收之。  2 唐宇懷 107 年5 月18日22時55分過後不久某時 臺北市中山區中山北路與民生東路路口旁某不詳巷子內 唐宇懷以門號0000000000號行動電話撥打陳韵泓持用門號0000000000號行動電話聯繫購買毒品事宜，談妥以價金44500 元販賣第二級毒品甲基安非他命3 兩，陳韵泓並於左列時、地交付毒品，但尚未收取價金。 陳韵泓犯販賣第二級毒品罪，處有期徒刑參年拾月。扣案之行動電話壹支（含門號○○○○○○○○○○號SIM 卡壹張）、電子磅秤壹台、帳冊壹本均沒收之。  3 陳彥甫 107 年6 月8 日18時42分過後約5分鐘內 新北市永和區光復街陳韵泓住處外 陳彥甫以門號0000000000號行動電話撥打陳韵泓持用門號0000000000號行動電話聯繫購買毒品事宜，談妥後陳韵泓於左列時、地，交付第二級毒品甲基安非他命1 公克，陳彥甫後於107 年8 月13日匯款價金1000元予陳韵泓。 陳韵泓犯販賣第二級毒品罪，處有期徒刑參年柒月。未扣案之販賣毒品所得新臺幣壹仟元沒收之，於全部或一部不能沒收或不宜執行沒收時，追徵其價額。扣案之行動電話壹支（含門號○○○○○○○○○○號SIM 卡壹張）、電子磅秤壹台、帳冊壹本均沒收之。